---
title: "Kraabi kandidaatide andmed"
output: html_notebook
---

Kraabi kõigi kandidaatide andmed lehelt [https://kov2017.valimised.ee/kandidaadid](https://kov2017.valimised.ee/kandidaadid) 

```{r}
library(tidyverse)
library(rvest)
library(stringr)
library(janitor)
```

Leia iga maakonna ja Tartu/Tallinna kandidaatide lingid
```{r}
kandidaadid_maakonnad_url <- "https://kov2017.valimised.ee/kandidaadid"

maakonnad_lingid <- read_html(kandidaadid_maakonnad_url) %>% 
  html_nodes(".listing .listing a") %>% 
  html_attr("href") %>% 
  str_c("https://kov2017.valimised.ee", .)
```

Funktsioon, mis leiab iga valimisringkonna lingi
```{r}
kraabi_valimisringonna_lingid <- function(x){
  x %>% 
    head(1) %>% 
    read_html() %>% 
    html_nodes(".listing .listing .listing a") %>% 
    html_attr("href") %>% 
    str_c("https://kov2017.valimised.ee", .)
}
```

Leia kõigi valimisringkondade lingid
```{r}
valimisringkonna_lingid <- map(maakonnad_lingid, kraabi_valimisringonna_lingid)
```

Kombineeri valimisringkondade lingid ja maakondade lingid kokku
Nendelt linkidelt saab siis kraapida kandidaatide nimekirjad
```{r}
kov_lingid <- valimisringkonna_lingid %>% 
  unlist() %>% 
  c(., maakonnad_lingid)
```

Funktsioon iga kandidaadi lingi kraapimiseks
```{r}
kraabi_kandidaadi_lingid <- function(x){
  x %>% 
    read_html() %>% 
    html_nodes(".party-members a") %>% 
    html_attr("href") %>% 
    str_c("https://kov2017.valimised.ee/", .)
}
```

Kraabi kõigi kandidaatide personaalse lehe lingid
```{r}
kandidaadi_lingid_raw <- map(kov_lingid, kraabi_kandidaadi_lingid)
```

Kandidaatide lingid vektoriks
```{r}
kandidaadi_lingid <- kandidaadi_lingid_raw %>% 
  unlist() %>% 
  unique()
```

Funktsioon, mis kraabib iga kandidaadi kohta kogu info
```{r}
kraabi_kandidaadi_info <- function(x){
  kandidaadi_html <- x %>% 
    read_html()

  piirkond <- kandidaadi_html %>% 
    html_nodes(".m-0") %>% 
    html_text()

  nimi <- kandidaadi_html %>% 
    html_nodes(".uppercase") %>% 
    html_text()

  info <- kandidaadi_html %>% 
    html_table() %>%
    as.data.frame() %>% 
    spread(X1, X2) %>% 
    clean_names()
  
  kandidaat <- info %>% 
    mutate(nimi = nimi, piirkond = piirkond, kandidaadi_link = x)
  
  return(kandidaat)
}

# Juhul kui tulemust pole, siis ära anna errorit vaid NULL väärtus
kraabi_kandidaadi_info_errorita <- possibly(kraabi_kandidaadi_info, NULL)
```

Kraabi kõigi kandidaatide info
Pikem protsess, mis võtab ca 2h aega
```{r}
system.time(
kandidaadid_raw <- map_df(kandidaadi_lingid, kraabi_kandidaadi_info_errorita))
```

Töötle kandidaatite andmeid
```{r}
kandidaadid <- kandidaadid_raw %>% 
  rename(nimekiri_voi_yksikkandidaat = nimekiri_või_üksikkandidaat,
         synniaeg = sünniaeg,
         tookoht_ja_amet = töökoht_ja_amet) %>% 
  mutate(erakondlik_kuuluvus = ifelse(str_to_lower(erakondlik_kuuluvus) %in% c("puudub", "", "parteitu",
                                                                               "-"), NA, erakondlik_kuuluvus),
         haridus = ifelse(haridus == "Põhihariduseta", "Algharidus",
                          ifelse(haridus == "", NA, haridus)),
         synniaeg = as.Date(synniaeg, "%d.%m.%Y"),
         piirkond = str_replace(piirkond, " - kandi.*", "")) %>% 
  distinct(nimi, synniaeg, .keep_all = TRUE)
```


salvesta kandidaatide info edasises analüüsis kasutamiseks
```{r}
save(kandidaadid, file = "output/kandidaadid.RData")
```
